---
title: |
  | Carro Comprar (Financiado x não) 
  | Novo ou seminovo?
  | ou Alugar?
author: "Felipe"
date: "2020/09/13"
output: rmarkdown::github_document
---

##### Utilizaremos os dados da tabela FIPE de veículos.
#####A Fundação Instituto de Pesquisas Econômicas - FIPE é um órgão de apoio institucional ao Departamento de Economia da Faculdade de Economia, Administração e Contabilidade (FEA) da Universidade de São Paulo (USP). \n Um dos índices mais conhecidos e usados no Brasil é a Tabela FIPE Veículos que é atualizada todos os meses com o valor médio de venda de veículos. [Wikipedia]

####Objetivo: Entender o custo mensal de um automóvel (carros abaixo 55mil novos), o quão mais vantajoso e mais barato é comprar um semi-novo/usado e comparar com custo de aluguel de carros.


###ShinyApp Construido
[Clique Aqui](https://felipelbhering.shinyapps.io/201908-cursor4ds2-entrega-final/?_ga=2.9124017.585984912.1600133237-412420558.1600133237)

## Carregando Bibliotecas
```{r setup,warning=FALSE,message=FALSE}
#library(readr)
library(magrittr) #uso do pipe
library(dplyr) #manipulação dados
library(ggplot2)
#library(plotly)
library(fipe)
library(DataExplorer)
```

### Carregando Dados
```{r,warning=FALSE,message=FALSE}
data_vehicules <-
  readr::read_rds("data/2020_09_fipe_top_veiculos.rds")

data_vehicules %>% head() %>% data.frame()
```



###Filtrando modelos que tem valor de 0km e são abaixo 55mil reais
```{r}

#filtrando carros que ainda produzem (tem 0km) e abaixo 55mil
modelos_abaixo_55 <- 
  data_vehicules %>% 
  filter(year=="0 km") %>% 
  filter(price < 55000) %>% 
  pull(model)

data_vehicules <- data_vehicules %>% 
                    filter((model %in% modelos_abaixo_55)) %>%
                    distinct()

```


### Descrição do dataset
####  model: O modelo do carro (Ex: Etios 1.3 Flex ) 
####  date: data  Ano/meda avaliação na FIPE (Ex: 2020-09-01)
####  make: fabricante (Ex: Toyota)
####  price:  preço em reais na coluna price (Ex: 36500)

```{r glimpse}
glimpse(data_vehicules )


```

####Não tem dados Missing
```{r missing}
plot_missing(data_vehicules, title="No Missing Data")


```

####Carros mais baratos do Brasil hoje (0 km)
```{r}
data_vehicules %>% filter(year=="0 km") %>% 
  arrange(price) %>% 
  select(model, make, price)
```

#### Carros com 7 anos histórico (apenas 4)
```{r}
#Carros com dados de todos anos
carros_completos <- data_vehicules %>%
  group_by(model) %>% 
  count(sort=TRUE)  

#mostrando carros com dados completos
carros_completos7 <- carros_completos %>%
    filter(n==7)
carros_completos7


```


#### Carros com 7 anos histórico (apenas 10)
```{r, warning = F}
#mostrando carros com dados de 5 anos
carros_completos5 <- carros_completos %>%
  filter(n>=5)
carros_completos5

```

####Filtrando carro com pelo menos 0km +2019 (2 dados)
```{r}

data_vehicules <- 
  data_vehicules %>%
  filter(model %in% (carros_completos %>% filter(n>1) %>% pull(model)))
  
```

```{r}
#Função calcula variacao apos x anos uso
variacao_ano <- function(df,df_completo , n_lag =1){
 df %>% 
  semi_join(df_completo , by="model") %>% 
   mutate(year =case_when( 
              year=="0 km" ~ "N_0",
              year=="2019" ~ "N_1",
              year=="2018" ~ "N_2",
              year=="2017" ~ "N_3",
              year=="2016" ~ "N_4",
              year=="2015" ~ "N_5",
              year=="2014" ~ "N_6",
              TRUE ~NA_character_)) %>% 
  arrange(model,year) %>% 
  #tidyr::pivot_wider(names_from = year, values_from=price ) %>%
  #data.frame() %>% 
  #filter(!is.na(N_6), !is.na(N_0)) %>% 
  group_by(model) %>% 
  mutate(pct_change = (lead(price,n_lag)/price - 1) * 100,
         custo_depreciacao = price-lead(price,n_lag)) %>% 
  mutate(year = 
           forcats::fct_recode(year,
                      "Comprou Novo" = "N_0",
                      "Comprou com 1 Ano Uso" = "N_1",
                      "Comprou com 2 Anos Uso" = "N_2",
                      "Comprou com 3 Anos Uso" = "N_3",
                      "Comprou com 4 Anos Uso" = "N_4",
                      "Comprou com 5 Anos Uso" = "N_5")) %>% 
  filter(! is.na(pct_change ))
  }


```

####Variação Preço Carro Após 1 Anos Compra (n=4 carros)
####Carro é muito desvalorizado ao comprar 0km e ficar 1 ano com ele
####podendo  chegar a 20% a desvalorização após 1 ano

```{r}
variacao_ano(data_vehicules,carros_completos7, 1) %>% 
  group_by(year) %>% 
  summarize(pct_change = median(pct_change)) %>% 
  ggplot(aes(x=year, y=pct_change)) +
  geom_bar(stat = 'identity', fill="red")+
  labs(title= "Redução do Preço do Carro após 1 Anos da Compra (Mediana)",
       y="Variação (%) do Preço do Carro após 1 anos", 
       x="Quando Comprou")+
   geom_text(aes(label=paste0(round(pct_change,0), "%")), vjust=0, hjust=1, size=3) +
   coord_flip()
```

###Variação Preço Carro Após 1 Anos Compra
###(Carros com 5 anos histórico) (n=10)

```{r}
variacao_ano(data_vehicules,carros_completos5 ,1) %>% 
  group_by(year) %>% 
  summarize(pct_change = median(pct_change)) %>% 
    filter(!year =="Comprou com 5 Anos Uso") %>% 
  filter(!year =="Comprou com 4 Anos Uso") %>% 
  ggplot(aes(x=year, y=pct_change)) +
  geom_bar(stat = 'identity', fill="red")+
  labs(title= "Redução do Preço do Carro após 1 Anos da Compra (Mediana)",
       y="Variação (%) do Preço do Carro após 1 anos", 
       x="Quando Comprou")+
   geom_text(aes(label=paste0(round(pct_change,0), "%")), vjust=0, hjust=1, size=3) +
   coord_flip()

```

###Variação Preço Carro Após 2 Anos Compra
###Histórico dos 4 Carros com Histórico completo

```{r, echo = FALSE}
variacao_ano(data_vehicules, carros_completos7, 2) %>% 
  group_by(year) %>% 
  summarize(pct_change = median(pct_change)) %>% 
  ggplot(aes(x=year, y=pct_change)) +
  geom_bar(stat = 'identity', fill="red")+
  labs(title= "Redução do Preço do Carro após 2 Anos da Compra (Mediana)",
       y="Variação (%) do Preço do Carro após 2 anos", 
       x="Quando Comprou")+
   geom_text(aes(label=paste0(round(pct_change,0), "%")), vjust=0, hjust=1, size=3) +
   coord_flip()
 
```



```{r, eval=FALSE, include=FALSE}
###Box Plot Variação Preço Carro Após 1 Ano Compra
# variacao_ano(data_vehicules, carros_completos,1) %>% 
 # ggplot(aes(x=year, y=pct_change)) +
  #geom_boxplot() +
  #labs(title= "Redução do Preço do Carro após 1 Ano",
      # y="Variação do Preço do Carro após 1 ano", 
       #x="Ano Carro") #+ 
  #theme(axis.text.x = element_text(angle = 30))


```

####Carros tem custos, consideramos 
####1)Custo oportunidade do dinheiro que poderia ser investido
####Considerando Selic 2% e 15% Imposto Renda
####2)custo seguro em geral 0.065 até 0.08, considerando 7% na média
####3)ipva dpvat. Normalmente, para carros, ela é de 2% a 4% IPVA utilizei Carros movidos a gasolina e biocombustíveis 4%
####5)manuntencao 0.01 1o ano #0.02 2o ano #0.03 3o e 4o ano. 
####Após 60mil km o custo pode ser maior, por isso consideramos carros até 5 anos.
####6)considerando uso até 1500km/mes
####7)Outras possibilidades. Financiamento 20% entrada e 19.46% (media brasil ano) de juros anual.
```{r, warning = F}

taxa_ipva = 0.04
taxa_selic =0.02

custos_carro <- variacao_ano(data_vehicules, carros_completos, 1) %>%
   # mutate(custo_depreciacao =  custo_depreciacao) %>%
  mutate(custo_nao_alocacao_selic = price* taxa_selic*0.85) %>% 
  mutate(custo_ipva_e_dpvat = price * taxa_ipva +5.23) %>% 
  mutate(custo_seguros = price * 0.07) %>% 
    #seguros  #0.03 a 0.04 muito barato e 0.09 caro
  mutate(custo_licenciamento_emplacamento = 93.87+138.94) %>%  # SP 
  mutate(custo_revisoes_manuntencao = 
           #https://autopapo.uol.com.br/noticia/valor-de-revisao-10-mais-vendidos/
           case_when(
           year == "Comprou Novo" ~ 0.01*price,
           year == "Comprou com 1 Ano Uso" ~ 0.01*price,
           year == "Comprou com 2 Anos Uso" ~ 0.02*price,
           year == "Comprou com 3 Anos Uso" ~ 0.03*price,
           year == "Comprou com 4 Anos Uso" ~ 0.03*price,
           TRUE ~ 0) 
  ) %>% 
  mutate(custo_juros_financiamento_1ano = price*0.1946*0.8 ) %>% 
  mutate(custo_juros_financiamento_2anos = price*0.1946*0.8 *0.7) %>% 
  mutate(custo_juros_financiamento_3anos = price*0.1946*0.8*0.7*0.7 ) %>% 
  mutate(custo_juros_financiamento_4anos = price*0.1946*0.8*0.7*0.7*0.7 ) %>% 
  mutate(custo_carro_mes  = 
           (custo_depreciacao +
           custo_nao_alocacao_selic +
           custo_ipva_e_dpvat+
           custo_seguros +
           custo_revisoes_manuntencao)/12
  ) %>% 
  mutate(custo_carro_mes = 
           ifelse(year == "Comprou Novo",
                      custo_carro_mes  +
                        custo_licenciamento_emplacamento/12,
           custo_carro_mes )
          
  ) 

#filtrar 1.0 ou custo novo <50mil e fazer mediana custo_mensal
#pegar comparar com 869,949 do unidas livre/mes
custos_carro %>% select(model, year, custo_carro_mes )

#%>% 
 # mutate( custo_novo_financiado =
 # ) %>% 
 # mutate(custo_usado_financiado =)

#aluguel popular faixa 
#kwid  879
#gol mpi 949
#polo mpi 1189
  
```

###Qual carro sofre mais desvalorização (%) no 1o ano <55mil
```{r}
custos_carro %>% 
    filter(year == "Comprou Novo") %>% 
    arrange(pct_change) %>% 
    select(model, make, year, price, pct_change)
    head(5)

```

###ShinyApp Construido
###Saiba o custo mensal do seu carro
[Clique Aqui](https://felipelbhering.shinyapps.io/201908-cursor4ds2-entrega-final/?_ga=2.9124017.585984912.1600133237-412420558.1600133237)

####Resultado:: Verificamos que comprar carro novo tem um custo alto de redução após 1 ano. Certamente, você tem menos risco do carro ter problemas sendo o único e primeiro usuário, mas como negócio vale a pena comprar carro usado (nem que seja 1 ano ou menos) do que novo, sempre verificando o estado atual do carro e se foi feita as revisões.

###Ao mesmo tempo, carros de valores abaixo 40mil tem aluguel de cerca de 900 e 1000 reais, abaixo do valor de gasto de um carro novo, porém acima do valor de usados. Financeiramente, a melhor compra de carros com pelo menos um ano de usado.

#### Próximos Passos 
####1) to do pegar qtdade carros vendidos
####http://www.fenabrave.org.br/portal/files/2020_08_2.pdf

